# 新设立公司备考报表编制问题

提问人：wx_6349fe55035a 时间：2022-10-15 08:47:03
大家好，有个备考报表编制问题想请教。
比如a公司是 2021 年成立， 2021 年通过支付给第三方对价吸收合并了好几家外部公司，现在需要编制 20 年和 21 年的合并备考报表，视同 20 年初就已经合并拥有这些子公司。问题如下：
1. 那 20 年合并报表中那些子公司的权益是否应反映在资本公积科目？就不太清楚合并报表中权益那块儿该怎么列
2. 21 年支付现金对价后，那 21 年合并备考报表中，那是不是做一笔借资本公积贷银行存款的分录，这样看来不就 21 年的合并备考净资产会显示比 20 年末的少了？

回答人：chenyiwei
此类备考报表中，权益的各个明细项目的区分并无特殊必要性，可以只列出一个“归属母公司股东的权益”一个总数。
对于交易价款，可以在最早期间期初即模拟一项负债，后续报告期内保持金额不变；也可以选择将其先列为权益。如先确认权益，则如主帖所述“21年支付现金对价后，那 21 年合并备考报表中，那是不是做一笔借资本公积贷银行存款的分录，这样看来不就 21 年的合并备考净资产会显示比 20 年末的少了”。但无论采用何种方法，均需在报表附注的编制基础部分中明确说明，以免产生歧义。